[
  {
    "word": "食べる",
    "conjugations": {
      "Negative": "食べら, 食べらない",
      "Conjunctive": "食べり, 食べります",
      "Dictionary": "食べる",
      "Conditional": "食べれ, 食べれば",
      "Imperative": "食べれ",
      "Volitional": "食べろ, 食べろう",
      "Te": "食べって",
      "Ta": "食べった",
      "Tara": "食べったら",
      "Tari": "食べったり",
      "Zu": "食べら, 食べらず",
      "Potential (Negative)": "食べれ, 食べれない",
      "Potential (Conjunctive)": "食べれ, 食べれます",
      "Potential (Dictionary)": "食べれる",
      "Potential (Conditional)": "食べれれ, 食べれれば",
      "Potential (Imperative)": "食べれろ, 食べれよ",
      "Potential (Volitional)": "食べれよう, 食べれようう",
      "Potential (Te)": "食べれて",
      "Potential (Ta)": "食べれた",
      "Potential (Tara)": "食べれたら",
      "Potential (Tari)": "食べれたり",
      "Potential (Zu)": "食べれ, 食べれず",
      "Masu (Negative)": "食べりません, 食べりませんでした",
      "Masu (Dictionary)": "食べります",
      "Masu (Conditional)": "食べりますれば",
      "Masu (Imperative)": "食べりませ, 食べりまし",
      "Masu (Volitional)": "食べりましょう",
      "Masu (Te)": "食べりまして",
      "Masu (Ta)": "食べりました",
      "Masu (Tara)": "食べりましたら",
      "Nai (Negative)": "食べらなくはない",
      "Nai (Conjunctive)": "食べらなく",
      "Nai (Dictionary)": "食べらない",
      "Nai (Conditional)": "食べらなければ",
      "Nai (Te)": "食べらなくて, 食べらないで",
      "Nai (Ta)": "食べらなかった",
      "Nai (Tara)": "食べらなかったら",
      "Tai (Negative)": "食べりたくない",
      "Tai (Conjunctive)": "食べりたく",
      "Tai (Dictionary)": "食べりたい",
      "Tai (Conditional)": "食べりたければ",
      "Tai (Te)": "食べりたくて",
      "Tai (Ta)": "食べりたかった",
      "Tai (Tara)": "食べりたかったら",
      "Tagaru (Negative)": "食べりたがら, 食べりたがらない",
      "Tagaru (Conjunctive)": "食べりたがり, 食べりたがります",
      "Tagaru (Dictionary)": "食べりたがる",
      "Tagaru (Te)": "食べりたがって",
      "Tagaru (Ta)": "食べりたがった",
      "Tagaru (Tara)": "食べりたがったら",
      "Tagaru (Zu)": "食べりたがら, 食べりたがらず",
      "Hoshii (Negative)": "食べってほしくない",
      "Hoshii (Conjunctive)": "食べってほしく",
      "Hoshii (Dictionary)": "食べってほしい",
      "Hoshii (Conditional)": "食べってほしければ",
      "Hoshii (Te)": "食べってほしくて",
      "Hoshii (Ta)": "食べってほしかった",
      "Hoshii (Tara)": "食べってほしかったら",
      "Rashii (Negative)": "食べらないらしい",
      "Rashii (Conjunctive)": "食べったらしく, 食べるらしく",
      "Rashii (Dictionary)": "食べったらしい, 食べるらしい",
      "Rashii (Te)": "食べったらしくて, 食べるらしくて",
      "SoudaHearsay (Dictionary)": "食べったそうだ, 食べるそうだ",
      "SoudaConjecture (Dictionary)": "食べりそうだ, 食べりそうです",
      "SoudaConjecture (Conditional)": "食べりそうなら",
      "SoudaConjecture (Ta)": "食べりそうだった, 食べりそうでした",
      "SeruSaseru (Negative)": "食べらせ, 食べらせない",
      "SeruSaseru (Conjunctive)": "食べらせ, 食べらせます",
      "SeruSaseru (Dictionary)": "食べらせる",
      "SeruSaseru (Conditional)": "食べらせれ, 食べらせれば",
      "SeruSaseru (Imperative)": "食べらせろ, 食べらせよ",
      "SeruSaseru (Volitional)": "食べらせよう, 食べらせようう",
      "SeruSaseru (Te)": "食べらせて",
      "SeruSaseru (Ta)": "食べらせた",
      "SeruSaseru (Zu)": "食べらせ, 食べらせず",
      "ShortenedCausative (Negative)": "食べらさ, 食べらさない",
      "ShortenedCausative (Conjunctive)": "食べらし, 食べらします",
      "ShortenedCausative (Dictionary)": "食べらす",
      "ShortenedCausative (Conditional)": "食べらせ, 食べらせば",
      "ShortenedCausative (Imperative)": "食べらせ",
      "ShortenedCausative (Volitional)": "食べらそ, 食べらそう",
      "ShortenedCausative (Te)": "食べらして",
      "ShortenedCausative (Ta)": "食べらした",
      "ShortenedCausative (Zu)": "食べらさ, 食べらさず",
      "ReruRareru (Negative)": "食べられ, 食べられない",
      "ReruRareru (Conjunctive)": "食べられ, 食べられます",
      "ReruRareru (Dictionary)": "食べられる",
      "ReruRareru (Te)": "食べられて",
      "ReruRareru (Ta)": "食べられた",
      "ReruRareru (Zu)": "食べられ, 食べられず",
      "CausativePassive (Negative)": "食べらせられ, 食べらせられない",
      "CausativePassive (Conjunctive)": "食べらせられ, 食べらせられます",
      "CausativePassive (Dictionary)": "食べらせられる",
      "CausativePassive (Conditional)": "食べらせられれ, 食べらせられれば",
      "CausativePassive (Imperative)": "食べらせられろ, 食べらせられよ",
      "CausativePassive (Volitional)": "食べらせられよう, 食べらせられようう",
      "CausativePassive (Te)": "食べらせられて",
      "CausativePassive (Ta)": "食べらせられた",
      "CausativePassive (Tara)": "食べらせられたら",
      "CausativePassive (Tari)": "食べらせられたり",
      "CausativePassive (Zu)": "食べらせられ, 食べらせられず",
      "ShortenedCausativePassive (Negative)": "食べらされ, 食べらされない",
      "ShortenedCausativePassive (Conjunctive)": "食べらされ, 食べらされます",
      "ShortenedCausativePassive (Dictionary)": "食べらされる",
      "ShortenedCausativePassive (Conditional)": "食べらされれ, 食べらされれば",
      "ShortenedCausativePassive (Imperative)": "食べらされろ, 食べらされよ",
      "ShortenedCausativePassive (Volitional)": "食べらされよう, 食べらされようう",
      "ShortenedCausativePassive (Te)": "食べらされて",
      "ShortenedCausativePassive (Ta)": "食べらされた",
      "ShortenedCausativePassive (Tara)": "食べらされたら",
      "ShortenedCausativePassive (Tari)": "食べらされたり",
      "ShortenedCausativePassive (Zu)": "食べらされ, 食べらされず",
      "Ageru (Negative)": "食べってあげ, 食べってあげない",
      "Ageru (Conjunctive)": "食べってあげ, 食べってあげます",
      "Ageru (Dictionary)": "食べってあげる",
      "Ageru (Conditional)": "食べってあげれ, 食べってあげれば",
      "Ageru (Imperative)": "食べってあげろ, 食べってあげよ",
      "Ageru (Volitional)": "食べってあげよう, 食べってあげようう",
      "Ageru (Te)": "食べってあげて",
      "Ageru (Ta)": "食べってあげた",
      "Ageru (Tara)": "食べってあげたら",
      "Ageru (Tari)": "食べってあげたり",
      "Ageru (Zu)": "食べってあげ, 食べってあげず",
      "Sashiageru (Negative)": "食べって差し上げ, 食べって差し上げない, 食べってさしあげ, 食べってさしあげない",
      "Sashiageru (Conjunctive)": "食べって差し上げ, 食べって差し上げます, 食べってさしあげ, 食べってさしあげます",
      "Sashiageru (Dictionary)": "食べって差し上げる, 食べってさしあげる",
      "Sashiageru (Conditional)": "食べって差し上げれ, 食べって差し上げれば, 食べってさしあげれ, 食べってさしあげれば",
      "Sashiageru (Imperative)": "食べって差し上げろ, 食べって差し上げよ, 食べってさしあげろ, 食べってさしあげよ",
      "Sashiageru (Volitional)": "食べって差し上げよう, 食べって差し上げようう, 食べってさしあげよう, 食べってさしあげようう",
      "Sashiageru (Te)": "食べって差し上げて, 食べってさしあげて",
      "Sashiageru (Ta)": "食べって差し上げた, 食べってさしあげた",
      "Sashiageru (Tara)": "食べって差し上げたら, 食べってさしあげたら",
      "Sashiageru (Tari)": "食べって差し上げたり, 食べってさしあげたり",
      "Sashiageru (Zu)": "食べって差し上げ, 食べって差し上げず, 食べってさしあげ, 食べってさしあげず",
      "Yaru (Negative)": "食べってやら, 食べってやらない",
      "Yaru (Conjunctive)": "食べってやり, 食べってやります",
      "Yaru (Dictionary)": "食べってやる",
      "Yaru (Conditional)": "食べってやれ, 食べってやれば",
      "Yaru (Imperative)": "食べってやれ",
      "Yaru (Volitional)": "食べってやろ, 食べってやろう",
      "Yaru (Te)": "食べってやって",
      "Yaru (Ta)": "食べってやった",
      "Yaru (Tara)": "食べってやったら",
      "Yaru (Tari)": "食べってやったり",
      "Yaru (Zu)": "食べってやら, 食べってやらず",
      "Morau (Negative)": "食べってもらわ, 食べってもらわない",
      "Morau (Conjunctive)": "食べってもらい, 食べってもらいます",
      "Morau (Dictionary)": "食べってもらう",
      "Morau (Conditional)": "食べってもらえ, 食べってもらえば",
      "Morau (Imperative)": "食べってもらえ",
      "Morau (Volitional)": "食べってもらお, 食べってもらおう",
      "Morau (Te)": "食べってもらって",
      "Morau (Ta)": "食べってもらった",
      "Morau (Tara)": "食べってもらったら",
      "Morau (Tari)": "食べってもらったり",
      "Morau (Zu)": "食べってもらわ, 食べってもらわず",
      "Itadaku (Negative)": "食べっていただか, 食べっていただかない",
      "Itadaku (Conjunctive)": "食べっていただき, 食べっていただきます",
      "Itadaku (Dictionary)": "食べっていただく",
      "Itadaku (Conditional)": "食べっていただけ, 食べっていただけば",
      "Itadaku (Imperative)": "食べっていただけ",
      "Itadaku (Volitional)": "食べっていただこ, 食べっていただこう",
      "Itadaku (Te)": "食べっていただいて",
      "Itadaku (Ta)": "食べっていただいた",
      "Itadaku (Tara)": "食べっていただいたら",
      "Itadaku (Tari)": "食べっていただいたり",
      "Itadaku (Zu)": "食べっていただか, 食べっていただかず",
      "TeIru (Negative)": "食べってい, 食べっていない, 食べって, 食べってない",
      "TeIru (Conjunctive)": "食べってい, 食べっています, 食べって, 食べってます",
      "TeIru (Dictionary)": "食べっている, 食べってる",
      "TeIru (Conditional)": "食べっていれ, 食べっていれば, 食べってれ, 食べってれば",
      "TeIru (Imperative)": "食べっていろ, 食べっていよ, 食べってろ, 食べってよ",
      "TeIru (Volitional)": "食べっていよう, 食べっていようう, 食べってよう, 食べってようう",
      "TeIru (Te)": "食べっていて, 食べってて",
      "TeIru (Ta)": "食べっていた, 食べってた",
      "TeIru (Tara)": "食べっていたら, 食べってたら",
      "TeIru (Tari)": "食べっていたり, 食べってたり",
      "TeIru (Zu)": "食べってい, 食べっていず, 食べって, 食べってず",
      "TeAru (Negative)": "食べってあら, 食べってあらない",
      "TeAru (Conjunctive)": "食べってあり, 食べってあります",
      "TeAru (Dictionary)": "食べってある",
      "TeAru (Conditional)": "食べってあれ, 食べってあれば",
      "TeAru (Imperative)": "食べってあれ",
      "TeAru (Volitional)": "食べってあろ, 食べってあろう",
      "TeAru (Te)": "食べってあって",
      "TeAru (Ta)": "食べってあった",
      "TeAru (Tara)": "食べってあったら",
      "TeAru (Tari)": "食べってあったり",
      "TeAru (Zu)": "食べってあら, 食べってあらず",
      "Miru (Negative)": "食べってみ, 食べってみない",
      "Miru (Conjunctive)": "食べってみ, 食べってみます",
      "Miru (Dictionary)": "食べってみる",
      "Miru (Conditional)": "食べってみれ, 食べってみれば",
      "Miru (Imperative)": "食べってみろ, 食べってみよ",
      "Miru (Volitional)": "食べってみよう, 食べってみようう",
      "Miru (Te)": "食べってみて",
      "Miru (Ta)": "食べってみた",
      "Miru (Tara)": "食べってみたら",
      "Miru (Tari)": "食べってみたり",
      "Miru (Zu)": "食べってみ, 食べってみず",
      "Kureru (Negative)": "食べってくれ, 食べってくれない",
      "Kureru (Conjunctive)": "食べってくれ, 食べってくれます",
      "Kureru (Dictionary)": "食べってくれる",
      "Kureru (Conditional)": "食べってくれれ, 食べってくれれば",
      "Kureru (Imperative)": "食べってくれろ, 食べってくれよ",
      "Kureru (Volitional)": "食べってくれよう, 食べってくれようう",
      "Kureru (Te)": "食べってくれて",
      "Kureru (Ta)": "食べってくれた",
      "Kureru (Tara)": "食べってくれたら",
      "Kureru (Tari)": "食べってくれたり",
      "Kureru (Zu)": "食べってくれ, 食べってくれず",
      "Kudasaru (Conjunctive)": "食べってください, 食べってくださいます",
      "Kudasaru (Dictionary)": "食べってくださる",
      "Iku (Negative)": "食べっていか, 食べっていかない",
      "Iku (Conjunctive)": "食べっていき, 食べっていきます",
      "Iku (Dictionary)": "食べっていく",
      "Iku (Conditional)": "食べっていけ, 食べっていけば",
      "Iku (Imperative)": "食べっていけ",
      "Iku (Volitional)": "食べっていこ, 食べっていこう",
      "Iku (Te)": "食べっていいて",
      "Iku (Ta)": "食べっていいた",
      "Iku (Tara)": "食べっていいたら",
      "Iku (Tari)": "食べっていいたり",
      "Iku (Zu)": "食べっていか, 食べっていかず",
      "Kuru (Negative)": "食べってこ, 食べってこない",
      "Kuru (Conjunctive)": "食べってき, 食べってきます",
      "Kuru (Dictionary)": "食べってくる",
      "Kuru (Conditional)": "食べってくれ, 食べってくれば",
      "Kuru (Imperative)": "食べってこい",
      "Kuru (Volitional)": "食べってこよう, 食べってこようう",
      "Kuru (Te)": "食べってきて",
      "Kuru (Ta)": "食べってきた",
      "Kuru (Tara)": "食べってきたら",
      "Kuru (Tari)": "食べってきたり",
      "Kuru (Zu)": "食べってこ, 食べってこず",
      "Oku (Negative)": "食べっておか, 食べっておかない, 食べっとか, 食べっとかない",
      "Oku (Conjunctive)": "食べっておき, 食べっておきます, 食べっとき, 食べっときます",
      "Oku (Dictionary)": "食べっておく, 食べっとく",
      "Oku (Conditional)": "食べっておけ, 食べっておけば, 食べっとけ, 食べっとけば",
      "Oku (Imperative)": "食べっておけ, 食べっとけ",
      "Oku (Volitional)": "食べっておこ, 食べっておこう, 食べっとこ, 食べっとこう",
      "Oku (Te)": "食べっておいて, 食べっといて",
      "Oku (Ta)": "食べっておいた, 食べっといた",
      "Oku (Tara)": "食べっておいたら, 食べっといたら",
      "Oku (Tari)": "食べっておいたり, 食べっといたり",
      "Oku (Zu)": "食べっておか, 食べっておかず, 食べっとか, 食べっとかず",
      "Shimau (Negative)": "食べってしまわ, 食べってしまわない, 食べっちゃわ, 食べっちゃわない, 食べっちまわ, 食べっちまわない",
      "Shimau (Conjunctive)": "食べってしまい, 食べってしまいます, 食べっちゃい, 食べっちゃいます, 食べっちまい, 食べっちまいます",
      "Shimau (Dictionary)": "食べってしまう, 食べっちゃう, 食べっちまう",
      "Shimau (Conditional)": "食べってしまえ, 食べってしまえば, 食べっちゃえ, 食べっちゃえば, 食べっちまえ, 食べっちまえば",
      "Shimau (Imperative)": "食べってしまえ, 食べっちゃえ, 食べっちまえ",
      "Shimau (Volitional)": "食べってしまお, 食べってしまおう, 食べっちゃお, 食べっちゃおう, 食べっちまお, 食べっちまおう",
      "Shimau (Te)": "食べってしまって, 食べっちゃって, 食べっちまって",
      "Shimau (Ta)": "食べってしまった, 食べっちゃった, 食べっちまった",
      "Shimau (Tara)": "食べってしまったら, 食べっちゃったら, 食べっちまったら",
      "Shimau (Tari)": "食べってしまったり, 食べっちゃったり, 食べっちまったり",
      "Shimau (Zu)": "食べってしまわ, 食べってしまわず, 食べっちゃわ, 食べっちゃわず, 食べっちまわ, 食べっちまわず"
    }
  }
]